臺灣基隆地方法院刑事裁定　　　　　 96年度聲減字第1677號
聲　請　人　臺灣基隆地方法院檢察署檢察官
受　刑　人　甲○○
上列受刑人因贓物等案件，已經判決罪刑確定，聲請人聲請減刑
及定應執行之刑，本院裁定如下：
    主  文
甲○○所犯如附表編號2所示之贓物罪，減為有期徒刑貳月，與
附表編號1所示之罪已減得之刑，應執行有期徒刑陸月，如易科
罰金以銀元參佰元即新臺幣玖佰元折算壹日。
理  由
一、聲請意旨略以：受刑人甲○○於附表所列日期犯如附表所列
    之罪，經如附表所列之法院判處如附表所示之刑確定在案，
    因其所犯各罪之犯罪時間均在民國96年4 月24日以前，所犯
    如附表編號2所示之罪，核與中華民國96年罪犯減刑條例第2
    條第1項第3款規定相符，應依同條例第8條第1項聲請裁定減
    刑，並與附表編號1所示之罪（已於96年9 月3日經臺灣板橋
    地方法院96年度聲減字第5686號裁定減刑）依同條例第10條
    第1 項、第12條定其應執行之刑，並諭知易科罰金之折算標
    準等語。
二、按犯罪在96年4 月24日以前者，除中華民國96年罪犯減刑條
    例另有規定外，有期徒刑、拘役或罰金，減其刑期或金額 2
    分之1 ；依該條例應減刑之罪，已經判決確定尚未執行或執
    行未完畢者，由檢察官或應減刑之人犯聲請最後審理事實之
    法院裁定之；犯最重本刑為5 年以下有期徒刑以下之刑之罪
    ，依本條例規定減為6 月以下有期徒刑、拘役者，應於為減
    刑裁判時，併諭知易科罰金折算之標準；另以，裁判確定前
    犯數罪均應減刑而未定執行刑者，就各罪依該條例第2 條、
    第4條、第6條至第8 條規定減刑後，適用刑法第51條定其應
    執行之刑，而裁判確定前犯數罪均應減刑而已定執行刑者，
    仍依上開規定，另定應執行之刑，刑法第54條之餘罪，亦同
    ，中華民國96年罪犯減刑條例第2 條第1項第3款、第8條第1
    項、第9 條及第10條分別定有明文。次按減刑後之易科罰金
    或易服勞役之折算標準，仍宜照原標準定之；數罪併罰有二
    以上裁判，其易刑折算標準不同，均已確定，減刑後合併定
    執行刑時，其易刑之折算標準，依刑法第2條第1項但書意旨
    ，擇最有利於受刑人之折算標準定之（法院辦理96年減刑案
    件應行注意事項第16項、第34項可資參照）。
三、經查：
  (一)受刑人因於如附表所示之時間，犯如附表所示等罪，經如附
    表所示之法院分別以如附表所示之判決，判處如附表所示之
    刑，此有臺灣板橋地方法院判決、本院判決及臺灣高等法院
    被告前案紀錄表在卷供參，已堪認定，因受刑人所犯如附表
    編號2所示之罪犯罪時間在96年4月24日以前，且其所犯非為
    中華民國96年罪犯減刑條例第3條所定不得減刑之罪名，悉
    合於減刑條件，故應依上開減刑條例第2條第1項第3款之規
    定予以減刑；至受刑人所為如附表編號1所示之犯行，已於
    96年9月3日經臺灣板橋地方法院以96年度聲減字第5686號裁
    定減刑，於此不再予以減刑，附此敘明。
  (二)而受刑人所犯如附表編號1 所示之罪，雖屬不再減刑之罪，
    然與如附表編號2 所示之罪，合於定執行刑之要件，且依減
    刑條例之減刑裁定，係按原判決之宣告刑而減之，並非重新
    判決，故於減刑裁定並定應執行刑時，均應依原判決時所應
    適用有關定應執行刑之法律定之，故本院為減刑裁定時，參
    酌上開說明及前開減刑條例第10條之規定，就受刑人所犯如
    附表所示之罪，仍應適用原判決應適用之法律（即修正前刑
    法第51條第5款），定其應執行之刑。
  (三)又依減刑條例之減刑裁定，係按原判決之宣告刑而減之，並
    非重新判決，故是否得易科罰金、易科罰金之折算標準，均
    應依原判決時所應適用之法律定之，而數罪併罰有2 以上裁
    判，其易刑折算標準不同，均已確定者，減刑後合併定執行
    刑時，其易刑之折算標準，應依刑法第2條第1項但書意旨，
    擇「最有利於受刑人之折算標準」定之，法院辦理96年減刑
    案件應行注意事項第34項揭諸甚明，本件受刑人所犯附表編
    號2所示之罪，於判決時係適用修正前刑法第41條第1項之規
    定，以銀元300元即新臺幣900元折算1 日，諭知其易科罰金
    之折算標準；而附表編號1 之罪，其易科罰金之折算標準則
    適用修正後刑法第41條第1項之規定，以新臺幣1,000元折算
    1日（臺灣板橋地方院計算有誤，原應以銀元300元即新臺幣
    900元折算1日方屬正確），二者之折算標準不一，參酌上開
    注意事項之意旨，自應適用最有利於受刑人之「修正前刑法
    第41條第1項」之規定，諭知其易科罰金之折算標準。
四、依中華民國96年罪犯減刑條例第2條第1項第3 款、第8條第1
    項、第9條、第10條、第12條、修正前刑法第51條第5款、修
    正前刑法第41條第1項、修正前罰金罰鍰提高標準條例第2條
    、現行法規所定貨幣單位折算新臺幣條例第2條，裁定如主
    文。
中　　華　　民　　國　　96　　年　　10　　月　　9　　日
                  刑事第二庭法  官  陳伯厚
以上正本證明與原本無異。
對於本件裁定如有不服，應於收受送達後5 日內，向本院提出抗
告書狀，敘述抗告之理由，抗告於臺灣高等法院。
中　　華　　民　　國　　96　　年　  10 　月　　11 　日
                            書記官  黃士元
　　　受刑人甲○○減刑及定應執行之刑案件一覽表
┌───────┬─────────────┬─────────────┐
│  編      號  │            1             │            2             │
├───────┼─────────────┼─────────────┤
│  罪      名  │毒品危害防制條例          │贓物                      │
├───────┼─────────────┼─────────────┤
│  宣  告  刑  │有期徒刑9月               │有期徒刑4月               │
├───────┼─────────────┼─────────────┤
│  所 犯 法 條 │毒品危害防制條例第10條第1 │刑法第349條第1項          │
│              │項                        │                          │
├───────┼─────────────┼─────────────┤
│  犯 罪 日 期 │95年1月21日至95年3月31日  │95年3月5日至95年4月3日    │
├───────┼─────────────┼─────────────┤
│偵查（自訴）機│臺灣板橋地方法院檢察署96年│臺灣板橋地方法院檢察署95年│
│關年度案號    │度毒偵字第2978號          │度緝偵字第2876號          │
├──┬────┼─────────────┼─────────────┤
│最後│法院    │臺灣板橋地方法院          │臺灣基隆地方法院          │
│事實├────┼─────────────┼─────────────┤
│審  │案號    │96年度訴字第1891號        │96年度基簡字第567號       │
│    ├────┼─────────────┼─────────────┤
│    │判決日期│96年6月20日               │96年6月26日               │
├──┼────┼─────────────┼─────────────┤
│確  │法院    │臺灣板橋地方法院          │臺灣基隆地方法院          │
│定  ├────┼─────────────┼─────────────┤
│判  │案號    │96年度訴字第1891號        │96年度基簡字第567號       │
│決  ├────┼─────────────┼─────────────┤
│    │確定日期│96年7月9日                │96年8月17日               │
├──┴────┼─────────────┼─────────────┤
│合於中華民國九│第2條第1項                │第2條第1項                │
│十六年罪犯減刑│                          │                          │
│條例          │                          │                          │
├───────┼─────────────┼─────────────┤
│減刑後徒刑、拘│有期徒刑4.5月             │有期徒刑2月               │
│役或罰金金額或│（業經臺灣板橋地方法院96年│（如易科罰金以銀元300元即 │
│褫奪公權期間  │度聲減字第5686號裁定減刑）│新臺幣900元折算1日）      │
├───────┼─────────────┼─────────────┤
│ 附         註│板橋地檢96年度執字第7197號│基隆地檢96年度執字第2252號│
└───────┴─────────────┴─────────────┘
